臺灣臺南地方法院刑事裁定
111年度聲字第543號
聲  請  人  臺灣臺南地方檢察署檢察官
受  刑  人  吳錦茜


上列聲請人因受刑人數罪併罰有二裁判以上，聲請定其應執行之
刑（111年度執聲字第351號），本院裁定如下：
    主  文
吳錦茜所犯如附表所示之罪，應執行有期徒刑拾伍年。
    理  由
一、聲請意旨略以：受刑人吳錦茜因犯詐欺等案件，先後經判決
    確定如附表，應依刑法第53條及第51條第5 款規定，定其應
    執行之刑，爰依刑事訴訟法第477條第1項聲請裁定等語。
二、按數罪併罰，有二裁判以上者，依刑法第51條之規定，定其
    應執行之刑；依刑法第48條應更定其刑者，或依刑法第53條
    及第54條應依刑法第51條第5款至第7款之規定，定其應執行
    之刑者，由該案犯罪事實最後判決之法院之檢察官，聲請該
    法院裁定之，刑法第53條、刑事訴訟法第477條第1項分別定
    有明文。又法律上屬於自由裁量之事項，有其外部性界限及
    內部性界限，並非概無拘束，依據法律之具體規定，法院應
    在其範圍內選擇為適當之裁判者，為外部性界限，而法院為
    裁判時，應考量法律之目的，及法律秩序之理念所在者，為
    內部性界限，法院為裁判時，二者均不得有所踰越，此有最
    高法院80年臺非字第473 號判例意旨可資參照。是以數罪併
    罰，有二裁判以上，定其應執行之刑時，固屬於法院自由裁
    量之事項，然仍應受前揭外部性界限及內部性界限之拘束。
三、查受刑人吳錦茜因犯如附表所示各罪，業經法院先後判處如
    附表所示之刑，均經分別確定在案，且經受刑人向檢察官聲
    請就該各罪定其應執行之刑，此有如附表所示之裁判、臺灣
    高等法院被告前案紀錄表及民國111年3月22日數罪併罰聲請
    狀各1份附卷可參。而其中如附表編號1至3所示之罪，由本
    院以108年度聲字第1372號裁定應執行刑有期徒刑1年4月確
    定；附表編號7至10、13所示之罪、編號11至12所示之罪，
    分別由臺灣橋頭地方法院以108年度訴字第141號判決定應執
    行刑有期徒刑6年、8月，經臺灣高等法院高雄分院、最高法
    院分別以108年度上訴字第1369號、109年度台上字第3409號
    判決均上訴駁回而確定；編號14至16所示之罪，由臺灣橋頭
    地方法院以107年度審訴字第474號判決定應執行刑有期徒刑
    2年，經臺灣高等法院高雄分院、最高法院分別以108年度上
    訴字第1360號、109年度台上字第3410號判決均上訴駁回而
    確定；附表編號18至21所示之罪，由本院以110年度易字第7
    87號判決定應執行刑有期徒刑1年10月確定，有各該裁判書
    附卷可稽，是本院定應執行刑，除不得逾越刑法第51條第5 
    款所定法律之外部界限，即不得重於如附表所示各罪加計之
    總和外，亦應受內部界限之拘束，即不得重於上開所定執行
    刑加計後之總和，即15年3月。另受刑人所犯如附表編號11
    至12、17所示之罪雖均屬得易科罰金之罪，但因與附表編號
    1至10、13至16、18至21所示均屬不得易科罰金之罪合併處
    罰結果，依上開說明，於定應執行刑時原可易科部分所處之
    刑，即無庸為易科罰金折算標準之諭知。綜上，本件聲請於
    法並無不合，應予准許，兼審酌受刑人犯罪行為之不法與罪
    責程度、附表各罪彼此間之關聯性、各罪於之前各案定應執
    行刑時所減少之刑期、附表各罪所反應受刑人之人格特性與
    傾向、對受刑人施以矯正之必要性等裁量內部性界限，及附
    表所示各罪宣告刑總和上限之外部性界限，爰就如附表所示
    各罪所處之刑，定其應執行之刑如主文所示。
四、爰依刑事訴訟法第477條第1項，刑法第53條、第51條第5款
    ，裁定如主文。
中　　華　　民　　國　　111 　年　　5 　　月　　27　　日
　　　　　　　　　刑事第十庭    法　官　劉怡孜
以上正本證明與原本無異。
如不服本裁定，應於收受送達後5日內向本院提出抗告狀。（應
附繕本）
　　　　　　　　　　　　　　　　書記官  黃瓊蘭
中　　華　　民　　國　　111 　年　　6 　　月　　1 　　日
附表
編       號           1                   2                   3          罪       名          詐欺       偽造文書          誣告 宣  告  刑       有期徒刑8月     有期徒刑10月     有期徒刑3月 犯罪日期       101年5月29日至同年10月16日    101年1月20日             105年10月15日            偵 查 機 關年 度 案 號  臺南地檢104年度調偵字第374號    臺南地檢104年度調偵字第374號      臺南地檢106年度偵字第16305號      最後事實審   法院        南高分院        南高分院     臺灣臺南地方法院    案號  106年度上訴字第709號 106年度上訴字第709號 107年度簡上字第372號  判決日期     107年5月23日        107年5月23日     108年4月24日    確定判決    法院        南高分院        最高法院    臺灣臺南地方法院     案號  106年度上訴字第709號 108年度台上字第684號 107年度簡上字第372號  確定日期     107年5月23日        108年4月18日      108年4月24日   是否為得易科罰金之案件           否                                    否                                    否                            備註  編號1至3應執行有期徒刑1年4月   

編       號           4                   5                   6          罪       名        妨害自由        誣告         詐欺 宣  告  刑     有期徒刑1年6月     有期徒刑5月    有期徒刑1年2月 犯罪日期       105年9月3日至同年月7日    105年09月10日          104年4月間至105年2月5日          偵 查 機 關年 度 案 號  臺南地檢106年度偵字第389號等    臺南地檢106年度偵字第389號等 臺南地檢106年度偵字第15587號等      最後事實審   法院        南高分院        南高分院         南高分院      案號  108年度上訴字第1069號 108年度上訴字第1069號 108年度上易字第638號  判決日期     108年11月7日        108年11月7日       109年4月30日    確定判決    法院        最高法院        最高法院        南高分院     案號  109年度台上字第1438號 109年度台上字第1438號 108年度上易字第638號  確定日期     109年3月18日        109年3月18日      109年4月30日   是否為得易科罰金之案件           否                                    否                                    否                            

編       號           7                   8                   9          罪       名          詐欺         詐欺         詐欺 宣  告  刑       有期徒刑3年    有期徒刑1年2月   有期徒刑1年10月 犯罪日期       103年11月間某日至104年3月13日  106年11月14日前某日至106年2月3日      104年9月30日前某日至104年12月16日 偵 查 機 關年 度 案 號  橋頭地檢106年度偵字第9982號等    橋頭地檢106年度偵字第9982號等 橋頭地檢106年度偵字第9982號等 最後事實審   法院        雄高分院        雄高分院         雄高分院      案號  108年度上訴字第1364號 108年度上訴字第1364號 108年度上訴字第1364號  判決日期     109年3月12日        109年3月12日     109年3月12日 確定判決    法院        雄高分院        雄高分院        雄高分院     案號  108年度上訴字第1364號 108年度上訴字第1364號 108年度上訴字第1364號  確定日期     109年3月12日      109年3月12日       109年3月12日   是否為得易科罰金之案件           否                                    否                                    否                            備註  編號7至10、13應執行有期徒刑6年   

編       號           10                 11                 12    罪       名          詐欺         詐欺         詐欺 宣  告  刑       有期徒刑7月 有期徒刑3月，如易科罰金，以新臺幣1仟折算1日 有期徒刑6月，如易科罰金，以新臺幣1仟折算1日 犯罪日期       105年4月27日前某日至105年5月31日 105年6月間某日至同年7月1日         105年11月4日 偵 查 機 關年 度 案 號  橋頭地檢106年度偵字第9982號等    橋頭地檢106年度偵字第9982號等 橋頭地檢106年度偵字第9982號等 最後事實審   法院        雄高分院        雄高分院         雄高分院      案號  108年度上訴字第1364號 108年度上訴字第1364號 108年度上訴字第1364號  判決日期     109年3月12日        109年3月12日     109年3月12日 確定判決    法院        雄高分院        雄高分院        雄高分院     案號  108年度上訴字第1364號 108年度上訴字第1364號 108年度上訴字第1364號  確定日期     109年3月12日      109年3月12日       109年3月12日   是否為得易科罰金之案件           否                                    是                                    是                            備註  編號7至10、13定應執行有期徒刑6年 編號11至12定應執行有期徒刑8月   

編       號           13                 14                 15        罪       名          詐欺         詐欺         詐欺 宣  告  刑     有期徒刑1年2月    有期徒刑1年6月     有期徒刑7月 犯罪日期       105年4、5月間至同年5月20日  104年4月間某時許起至105年3月21日      104年5月16日至同年6月12日 偵 查 機 關年 度 案 號  橋頭地檢106年度偵字第9982號等    橋頭地檢105年度偵字第4681號等 橋頭地檢105年度偵字第4681號等 最後事實審   法院        雄高分院        雄高分院         雄高分院      案號  108年度上訴字第1364號 108年度上訴字第1360號 108年度上訴字第1360號  判決日期     109年3月12日        109年3月12日     109年3月12日 確定判決    法院        最高法院        雄高分院        雄高分院     案號  109年度台上字第3409號 108年度上訴字第1360號 108年度上訴字第1360號  確定日期     109年7月22日      109年3月12日       109年3月12日   是否為得易科罰金之案件           否                                    否                                    否                            備註  編號7至10、13應執行有期徒刑6年 編號14至16應執行有期徒刑2年  

編       號           16                 17                 18        罪       名          詐欺         詐欺         詐欺 宣  告  刑       有期徒刑9月 有期徒刑4月，如易科罰金，以新臺幣1仟折算1日    有期徒刑1年4月 犯罪日期       105年5月13日前之該年間某時許至105年8月6日  105年11月2日至同年月4日      106年1月15日至同年6月20日 偵 查 機 關年 度 案 號  橋頭地檢105年度偵字第4681號等 橋頭地檢105年度偵字第4681號等 臺南地檢110年度偵字第13826號等 最後事實審   法院        雄高分院        雄高分院     臺灣臺南地方法院     案號  108年度上訴字第1360號 108年度上訴字第1360號 110年度易字第787號  判決日期     109年3月12日        109年3月12日     110年9月28日 確定判決    法院        雄高分院        雄高分院    臺灣臺南地方法院     案號  108年度上訴字第1360號 108年度上訴字第1360號 110年度易字第787號  確定日期     109年3月12日      109年3月12日       110年10月26日   是否為得易科罰金之案件           否                                    是                                    否                            備註  編號14至16應執行有期徒刑2年  編號18至21應執行有期徒刑1年10月 

編       號           19                 20                 21        罪       名          詐欺         詐欺         詐欺 宣  告  刑     有期徒刑1年2月    有期徒刑1年2月    有期徒刑1年2月 犯罪日期       106年4月27日至同年6月7日  106年5月11日至同年6月7日      106年5月5日至同年6月7日 偵 查 機 關年 度 案 號  臺南地檢110年度偵字第13826號等 臺南地檢110年度偵字第13826號等 臺南地檢110年度偵字第13826號等 最後事實審   法院    臺灣臺南地方法院   臺灣臺南地方法院   臺灣臺南地方法院     案號  110年度易字第787號 110年度易字第787號 110年度易字第787號  判決日期     110年9月28日     110年9月28日     110年9月28日 確定判決    法院    臺灣臺南地方法院    臺灣臺南地方法院    臺灣臺南地方法院     案號  110年度易字第787號 110年度易字第787號 110年度易字第787號  確定日期     110年10月26日      110年10月26日      110年10月26日   是否為得易科罰金之案件           否                                    否                                    否                            備註  編號18至21應執行有期徒刑1年10月